最  高  行  政  法  院  裁  定
                                     100年度裁字第2205號
上  訴  人  朱清吉
訴訟代理人  林永祥律師
被 上訴 人  桃園縣政府
代  表  人  吳志揚
上列當事人間區域計畫法事件，上訴人對於中華民國100年6月9
日臺北高等行政法院100年度訴字第452號判決，提起上訴，本院
裁定如下：
    主  文
上訴駁回。
上訴審訴訟費用由上訴人負擔。
    理  由
一、按對於高等行政法院判決之上訴，非以其違背法令為理由，
    不得為之，行政訴訟法第242條定有明文。依同法第243條第
    1項規定，判決不適用法規或適用不當者，為違背法令；而
    判決有同條第2項所列各款情形之一者，為當然違背法令。
    是當事人對於高等行政法院判決上訴，如依行政訴訟法第24
    3條第1項規定，以高等行政法院判決有不適用法規或適用不
    當為理由時，其上訴狀或理由書應有具體之指摘，並揭示該
    法規之條項或其內容；若係成文法以外之法則，應揭示該法
    則之旨趣；倘為司法院解釋或本院之判例，則應揭示該判解
    之字號或其內容。如以行政訴訟法第243條第2項所列各款情
    形為理由時，其上訴狀或理由書，應揭示合於該條項各款之
    事實。上訴狀或理由書如未依此項方法表明，或其所表明者
    與上開法條規定不合時，即難認為已對高等行政法院判決之
    違背法令有具體之指摘，其上訴自難認為合法。
二、本件上訴人所有坐落桃園縣楊梅鎮○○段113、114、159、1
    62地號等4筆土地（下稱系爭土地）為非都市土地，經被上
    訴人編定為「特定農業區農牧用地」。被上訴人依原桃園縣
    楊梅鎮公所（99年8月1日改制為楊梅市公所）函報稱系爭土
    地疑似違規傾倒客土，涉嫌違反編定使用管制，乃函請上訴
    人陳述意見，經其陳述意見後，被上訴人復會同相關單位至
    現場勘查，發現系爭土地現場回填營建廢棄土石，使用面積
    約11,237平方公尺，乃以上訴人違反區域計畫法第15條規定
    ，依同法第21條及桃園縣違反土地使用管制規則罰鍰裁量標
    準，以99年4月21日府地用字第0990148485號裁處書裁處上
    訴人罰鍰新臺幣（下同）16萬元、停止非法使用及3個月內
    依法申請恢復土地容許使用項目。上訴人不服，循序就原處
    分中「課處罰鍰16萬元」及「3個月內依法申請恢復土地容
    許使用項目」部分提起行政訴訟，經臺北高等行政法院以10
    0年度訴字第452號判決駁回其訴。
三、本件上訴人對於高等行政法院判決上訴，主張：從被上訴人
    民國99年1月17日及3月1日現場履勘之照片，看不出系爭土
    地有大量掩埋營建廢棄土之事實，原判決逕依被上訴人之會
    勘紀錄，認系爭土地有掩埋廢棄營建土石，顯有理由不備之
    違法。原判決先認為系爭土地上有磚、瓦、塑膠管等營建廢
    棄土方等物質充雜充斥其間，後又認現場僅有大批土石而已
    ，甚且，原判決一方面不認為系爭土地有建築物存在，另一
    方面林務局農林航測所於88年10月13日所製作之航測圖顯示
    有建築物存在於系爭土地上，原判決亦不否認，顯有判決理
    由矛盾之違法。再者，土地上有零星之磚塊或石塊，是否一
    律均不利於農作，原判決並無相當理由或科學之佐證資料作
    為判決基礎，屬其自行推測之詞，顯有理由不備之違法。被
    上訴人99年3月1日之會勘紀錄，不符於行政程序法第106條
    第2項之規定，原判決不得以該會勘紀錄未記載上訴人表示
    異議之意見，即可認為上訴人同意被上訴人當日會勘之內容
    等語，雖以該判決違背法令為由，惟核其上訴理由，係就原
    審取捨證據、認定事實之職權行使，指摘其為不當，並就原
    審已論斷者，泛言未論斷，或就原審所為論斷，泛言其論斷
    矛盾，而非具體表明合於不適用法規、適用法規不當、或行
    政訴訟法第243條第2項所列各款之情形，難認對該判決之如
    何違背法令已有具體之指摘。依首開規定及說明，應認其上
    訴為不合法。
四、據上論結，本件上訴為不合法。依行政訴訟法第249條第1項
    前段、第104條、民事訴訟法第95條、第78條，裁定如主文
    。
中    華    民    國    100   年    9     月    8     日
                    最高行政法院第七庭
                        審判長法官  蔡  進  田
                              法官  吳  東  都
                              法官  陳  金  圍
                              法官  江  幸  垠
                              法官  蕭  惠  芳

以  上  正  本  證  明  與  原  本  無  異
中    華    民    國    100   年    9     月    9     日
                              書記官  邱  彰  德